臺灣高等法院刑事判決　　　　　　　 100年度上訴字第3604號
上　訴　人
即　被　告　吳連生
上列上訴人因違反毒品危害防制條例案件，不服臺灣板橋地方法
院100年度訴字第2055號，中華民國100年10月25日第一審判決（
起訴案號：臺灣板橋地方法院檢察署100年度毒偵字第4695號、
4763號），提起上訴，本院判決如下：
    主  文
上訴駁回。
    理  由
一、按刑事訴訟法第三百五十條、第三百六十一條、第三百六十
    二條、第三百六十七條規定，不服地方法院之第一審判決而
    上訴者，須提出上訴書狀，並應敘述具體理由，為上訴必備
    之程式；其所提出之書狀未敘述上訴理由，或僅曾以言詞陳
    述上訴理由者，均應於上訴期間屆滿後二十日內補提理由書
    於第一審法院。第一審法院經形式審查，認逾期未補提上訴
    理由者，而其情形可補正者，應定期間先命補正；逾期未補
    正者，為上訴不合法律上之程式，應以裁定駁回。倘已提出
    上訴理由，但所提非屬具體理由者，則由第二審法院以上訴
    不合法律上之程式，判決駁回。而所謂具體理由，必係依據
    卷內既有訴訟資料或提出新事證，指摘或表明第一審判決有
    何採證認事、用法或量刑等足以影響判決本旨之不當或違法
    ，而構成應予撤銷之具體事由，始克當之（例如：依憑證據
    法則具體指出所採證據何以不具證據能力；或依憑卷證資料
    ，明確指出所為證據證明力之判斷如何違背經驗、論理法則
    ）；倘僅泛言原判決認定事實錯誤、違背法令、量刑失之過
    重或輕縱，而未依上揭意旨指出具體事由，或形式上雖已指
    出具體事由，然該事由縱使屬實，亦不足以認為原判決有何
    不當或違法者（例如：對不具有調查必要性之證據，法院未
    依聲請調查亦未說明理由，或援用證據不當，但除去該證據
    仍應為同一事實之認定），皆難謂係具體理由，俾與第二審
    上訴制度旨在請求第二審法院撤銷、變更第一審不當或違法
    之判決，以實現個案救濟之立法目的相契合，此有最高法院
    九十七年台上字第八九二號判決意旨可參照。
二、上訴人即被告吳連生（下稱被告）上訴意旨略以：被告從事
    腳底按摩工作，從未作奸犯科去購買毒品，係因糖尿病併發
    症，頸椎病變疼痛，無法入眠，始施打海洛因止痛。被告之
    母、姐因不忍見被告獨立撫養小孩，雙親皆已八十歲，故要
    被告前去自首，參加公費治療。不料，因未至地檢署投案故
    未被參加減害計畫，緩起訴處分，而遭判處重刑，被告肩負
    養家活口重責，望請諒解被告苦衷，判處罰金，抑或使被告
    得以參加緩起訴之減害計畫。爰請撤銷原判決等語。
三、經查：
  (一)原審判決認定被告有如檢察官起訴書犯罪事實所載之二次施
    用第一級毒品海洛因之犯行，除經被告於原審準備程序及審
    理時坦認在卷外，並有如檢察官起訴書所載證據，亦即業經
    被告於警詢、偵查自白不諱，且有新北市政府警察局板橋分
    局搜索扣押筆錄、扣押物品目錄表、勘察採證同意書、偵辦
    毒品危害防制條例被移送人姓名及代碼對照表、臺灣檢驗科
    技股份有限公司濫用藥物檢驗報告各二份、查獲照片及扣案
    物品照片各一張在卷可稽，事證明確。且被告又係累犯，並
    酌被告犯罪之動機、目的、手段、所生危害及犯罪後態度等
    一切情狀，判處被告「施用第一級毒品，累犯，處有期徒刑
    八月，扣案之注射針筒一支沒收。又施用第一級毒品，累犯
    ，處有期徒刑八月，扣案之注射針筒一支沒收。應執行有期
    徒刑一年二月，扣案之注射針筒二支沒收。」。原審判決已
    詳敘其所憑證據、理由、法條及量刑依據，復已斟酌刑法第
    五十七條各款所列情狀而未逾越法定刑度，從形式上觀察，
    原審判決並無認定事實錯誤、量刑瑕疵或違背法令之情形。
  (二)而被告本案所犯二次違反毒品危害防制條例第十條第一項之
    施用第一級毒品罪，法定本刑為六月以上五年以下有期徒刑
    ，且因均為累犯，均應依刑法第四十七條第一項規定論以累
    犯並加重其刑。是原審判決二次施用第一級毒品海洛因之犯
    行，在法定刑有期徒刑六月以上，依累犯規定加重後，各判
    處有期徒刑八月，量刑堪稱妥適，無過重情形。且被告上訴
    理由所稱其獨立撫養小孩，雙親皆已八十歲，肩負養家活口
    重責等情，均與本案之犯罪事實無關，亦非法院量刑時所應
    審酌之事項。至被告未提出任何診斷證明書或就診資料，上
    訴理由空言指稱其係因糖尿病併發脊椎病變，疼痛不已，始
    施用第一級毒品海洛因止痛云云，亦難謂已明具體理由。
    從而，被告上訴理由既未依據卷內既有訴訟資料或提出新事
    證，具體指摘或表明第一審判決於採證、認事、用法及量刑
    ，有何不當或違法，構成應予撤銷之具體事由，揆諸上開規
    定及最高法院判決意旨，被告提出本件上訴，不合法律上之
    程式，爰不經言詞辯論，逕以判決駁回。
四、據上論斷，應依刑事訴訟法第三百六十七條前段、第三百七
    十二條，判決如主文。
中    華    民    國   100    年    12    月    23    日
                  刑事第二十四庭審判長法  官  蔡聰明
                                      法  官  陳憲裕
                                      法  官  吳麗英
以上正本證明與原本無異。
如不服本判決，應於收受送達後10日內向本院提出上訴書狀，其
未敘述上訴之理由者並得於提起上訴後10日內向本院補提理由書
（均須按他造當事人之人數附繕本）「切勿逕送上級法院」。
                                     書記官   呂懿庭
中    華    民    國   100    年    12    月    23    日